---
title: "Cars"
output: 
  flexdashboard::flex_dashboard:
    orientation: columns
    vertical_layout: fill
    source_code: embed
---

```{r setup, include=FALSE}
library(ggplot2)
library(plotly)
library(plyr)
library(flexdashboard)
library(mixtools)
library(MASS)
attach(Cars93)
library(dplyr)
library(Hmisc)
library(misc3d)
#library(plyt)
```

Estymator Jądrowy Gęstości
=======================================================================
Najlepszymi zmiennymi do klasyfikacji klas Small-Midsize-Compact okazała się para EngineSize oraz Width.

Row
-----------------------------------------------------------------------
###

```{r fig2, out.width = '50%'}
cars_l = as_tibble(Cars93)
cars_l = dplyr::select(cars_l, c(3:8,12:15,17,19:25))
len = ncol(cars_l)
cars_l = na.delete(cars_l)

Small = which(cars_l$Type=="Small")
Midsize = which(cars_l$Type=="Midsize")
Compact = which(cars_l$Type=="Compact")

    par1 = dplyr::select(cars_l,7)
    par2 = dplyr::select(cars_l,14)

Small1 =  t(par1)[Small]
Midsize1 =  t(par1)[Midsize]
Compact1 =  t(par1)[Compact]
Small2 =  t(par2)[Small]
Midsize2 =  t(par2)[Midsize]
Compact2 =  t(par2)[Compact] 

mm1 = range(Small1,Midsize1,Compact1)
mm2 = range(Small2,Midsize2,Compact2)

dens2S=kde2d(Small1,Small2, lims=c(mm1,mm2))
dens2M=kde2d(Midsize1,Midsize2, lims=c(mm1,mm2))
dens2C=kde2d(Compact1,Compact2, lims=c(mm1,mm2))

#Suma trzech gęstości
s = length(Small1)
m = length(Midsize1)
c = length(Compact1)
n = s+m+c

#Konur
contour(dens2S, xlim = c(mm1[1],mm1[2]), ylim = c(mm2[1],mm2[2]))
title(c(names(par1),names(par2)))
    legend("bottomright", legend=c("Small", "Midsize", "Compact"),
            col=c("Black", "Blue", "Red"), lty=1, cex=1)
contour(dens2M, add=T, col="blue")
contour(dens2C, add=T, col="red")

zerojedenS=ifelse((1-s/n)*dens2S$z > (1-m/n)*dens2M$z & (1-s/n)*dens2S$z > (1-c/n)*dens2C$z, 1, 0)
contour(dens2S$x, dens2S$y, zerojedenS, add=T, lwd=1)

zerojedenC=ifelse((1-c/n)*dens2C$z>(1-s/n)*dens2S$z & (1-c/n)*dens2C$z>(1-m/n)*dens2M$z, 1, 0)
contour(dens2C$x, dens2C$y, zerojedenC, add=T,col="red", lwd=1)

zerojedenM=ifelse((1-m/n)*dens2M$z>(1-s/n)*dens2S$z & (1-m/n)*dens2M$z>(1-c/n)*dens2C$z, 1, 0)
contour(dens2M$x, dens2M$y, zerojedenM, add=T, col="blue", lwd=1)

points(Small1, Small2, pch=19, cex=1)
points(Midsize1, Midsize2, pch=19, col="blue", cex=1)
points(Compact1, Compact2, pch=19, col="red", cex=1)
```

Row
-----------------------------------------------------------------------
### Pozostałe wykresy

```{r fig4, out.width = '80%'}
#2.1
cars_l = as_tibble(Cars93)
cars_l = dplyr::select(cars_l, c(3:8,12:15,17,19:25))
len = ncol(cars_l)
cars_l = na.delete(cars_l)

Small = which(cars_l$Type=="Small")
Midsize = which(cars_l$Type=="Midsize")
Compact = which(cars_l$Type=="Compact")

for (i in c(2:(len-1))){
  for (j in c((i+1):len)) {
    par1 = dplyr::select(cars_l,i)
    par2 = dplyr::select(cars_l,j)
    
    Small1 =  t(par1)[Small]
    Midsize1 =  t(par1)[Midsize]
    Compact1 =  t(par1)[Compact]
    Small2 =  t(par2)[Small]
    Midsize2 =  t(par2)[Midsize]
    Compact2 =  t(par2)[Compact]    
    
    mm1 = range(Small1,Midsize1,Compact1)
    mm2 = range(Small2,Midsize2,Compact2)
    
    dens2S=kde2d(Small1,Small2, lims=c(mm1,mm2))
    dens2M=kde2d(Midsize1,Midsize2, lims=c(mm1,mm2))
    dens2C=kde2d(Compact1,Compact2, lims=c(mm1,mm2))
    
    #Suma trzech gęstości
    dens=dens2S
    s = length(Small1)
    m = length(Midsize1)
    c = length(Compact1)
    n = s+m+c
    #dens$z=l/n*dens2L$z+m/n*dens2M$z+s/n*dens2S$z
    
    
    
    #Konur
    contour(dens2S, xlim = c(mm1[1],mm1[2]), ylim = c(mm2[1],mm2[2]))
    title(c(names(par1),names(par2)))
    contour(dens2M, add=T, col="blue")
    contour(dens2C, add=T, col="red")
    
    
    
    zerojedenS=ifelse((1-s/n)*dens2S$z > (1-m/n)*dens2M$z & (1-s/n)*dens2S$z > (1-c/n)*dens2C$z, 1, 0)
    contour(dens2S$x, dens2S$y, zerojedenS, add=T, lwd=1)
    
    #Pętla
    liczba_zgodnych_2S=0
    dim(dens2S$z)
    dim(dens2M$z)
    dim(dens2C$z)
    
    for (k in 1:25){
      for (l in 1:25){
        if(((s/n)*dens2S$z[l,k] > (m/n)*dens2M$z[l,k] & (s/n)*dens2S$z[l,k] > (c/n)*dens2C$z[l,k])) { 
          liczba_zgodnych_2S=liczba_zgodnych_2S+1
        }
      }
    }
    
    liczba_zgodnych_2M=0
    dim(dens2S$z)
    dim(dens2M$z)
    dim(dens2C$z)
    for (q in 1:25){
      for (w in 1:25){
        if(((m/n)*dens2M$z[w,q] > (s/n)*dens2S$z[w,q] & (m/n)*dens2M$z[w,q] > (c/n)*dens2C$z[w,q])) { 
          liczba_zgodnych_2M=liczba_zgodnych_2M+1
        }
      }
    }
    
    liczba_zgodnych_2C=0
    dim(dens2S$z)
    dim(dens2M$z)
    dim(dens2C$z)
    for (z in 1:25){
      for (x in 1:25){
        if(((c/n)*dens2C$z[x,z] > (s/n)*dens2S$z[x,z] & (c/n)*dens2C$z[x,z] > (m/n)*dens2M$z[x,z])) { 
          liczba_zgodnych_2C=liczba_zgodnych_2C+1
        }
      }
    }
    
    Ods_zg_2S=liczba_zgodnych_2S
    Ods_zg_2M=liczba_zgodnych_2M
    Ods_zg_2C=liczba_zgodnych_2C
    Ods_zg=(Ods_zg_2M+Ods_zg_2C+Ods_zg_2S)
    
    
    Wynik=(paste0("Total zgodnych ",Ods_zg))
    
    zerojedenC=ifelse((1-c/n)*dens2C$z>(1-s/n)*dens2S$z & (1-c/n)*dens2C$z>(1-m/n)*dens2M$z, 1, 0)
    contour(dens2C$x, dens2C$y, zerojedenC, add=T,col="red", lwd=1)
    
    zerojedenM=ifelse((1-m/n)*dens2M$z>(1-s/n)*dens2S$z & (1-m/n)*dens2M$z>(1-c/n)*dens2C$z, 1, 0)
    contour(dens2M$x, dens2M$y, zerojedenM, add=T, col="blue", lwd=1)
    
    
    
    points(Small1, Small2, pch=19, cex=1)
    points(Midsize1, Midsize2, pch=19, col="blue", cex=1)
    points(Compact1, Compact2, pch=19, col="red", cex=1)
  }
}
```


Testy normalności 
=======================================================================
Na podstawie testu Shapiro-Wilka na poziomie istotnosci 0,05 odrzucamy hipotezę o normalności rozkładów dla zmiennych: Min.Price, Price, Max.Price MPG.city, MPG.highway, EngineSize, Horsepower, Width.

Row
-----------------------------------------------------------------------

```{r fig10, out.width = '25%'}
shapiro.test(Min.Price)

shapiro.test(Price)

shapiro.test(Max.Price)

shapiro.test(MPG.city)

shapiro.test(MPG.highway)

shapiro.test(EngineSize)
```

Row
-----------------------------------------------------------------------

```{r}
shapiro.test(Horsepower)
```

```{r}
shapiro.test(RPM)
```

```{r}
shapiro.test(Rev.per.mile)
```

```{r}
shapiro.test(Fuel.tank.capacity)
```

```{r}
shapiro.test(Length)
```

```{r}
shapiro.test(Wheelbase)
```

Row
-----------------------------------------------------------------------

```{r}
shapiro.test(Width)
```

```{r}
shapiro.test(Turn.circle)
```

```{r}
shapiro.test(Rear.seat.room)
```

```{r}
shapiro.test(Luggage.room)
```

```{r}
shapiro.test(Weight)
```

Gęstość rozkładu normalnego
=======================================================================
Najlepszymi zmiennymi do klasyfikacji klas Small-Midsize-Compact okazała się para Wheelbase-Luggage.room.

Row
-----------------------------------------------------------------------
###

```{r fig6, out.width = '50%'}
library(ggplot2)
attach(Cars93)
library(dplyr)
library(Hmisc)
library(MASS)
library(misc3d)
library(mixtools)

cars_l = as_tibble(Cars93)
cars_l = dplyr::select(cars_l, c(3:8,12:15,17,19:25))
cars_l = dplyr::select(cars_l, c(1,9:13,15:18))

len = ncol(cars_l)
cars_l = na.delete(cars_l)

Small = which(cars_l$Type=="Small")
Midsize = which(cars_l$Type=="Midsize")
Compact = which(cars_l$Type=="Compact")



    par1 = dplyr::select(cars_l,6)
    par2 = dplyr::select(cars_l,9)
    
    Small1 =  t(par1)[Small]
    Midsize1 =  t(par1)[Midsize]
    Compact1 =  t(par1)[Compact]
    Small2 =  t(par2)[Small]
    Midsize2 =  t(par2)[Midsize]
    Compact2 =  t(par2)[Compact]
    
    # Range
    mm1 = range(Small1, Midsize1, Compact1)
    mm2 = range(Small2, Midsize2, Compact2)
    
  #Small
    m1S=mean(Small1)
    m2S=mean(Small2)
    
    mkowS = var(data.frame(Small1,Small2))
    
    #gęstość
    dens2S=kde2d(Small1,Small2, lims=c(mm1,mm2))
    
    dS=list(x=dens2S$x,y=dens2S$y)
    size = length(dens2S$x)
    ZS=matrix(0,nrow=size,ncol=size)
    
    for (i in 1:size){
      for (j in 1:size){
        ZS[i,j]=
          dmvnorm(c(dS$x[i],dS$y[j]),mu=c(m1S,m2S),sigma=mkowS)
      }
    }
    
    dS=list(x=dens2S$x,y=dens2S$y,z=ZS)
    
  #Midsize
    m1M=mean(Midsize1)
    m2M=mean(Midsize2)
    
    mkowM = var(data.frame(Midsize1,Midsize2))
    
    #gęstość
    dens2M=kde2d(Midsize1,Midsize2, lims=c(mm1,mm2))
    
    dM=list(x=dens2M$x,y=dens2M$y)
    size = length(dens2M$x)
    ZM=matrix(0,nrow=size,size)
    
    for (i in 1:size){
      for (j in 1:size){
        ZM[i,j]=
          dmvnorm(c(dM$x[i],dM$y[j]),mu=c(m1M,m2M),sigma=mkowM)
      }
    }
    
    dM=list(x=dens2M$x,y=dens2M$y,z=ZM)
    
  #Compact
    m1C=mean(Compact1)
    m2C=mean(Compact2)
    
    mkowC = var(data.frame(Compact1,Compact2))
    
    #gęstość
    dens2C=kde2d(Compact1,Compact2, lims=c(mm1,mm2))
    
    dC=list(x=dens2C$x,y=dens2C$y)
    size = length(dens2C$x)
    ZC=matrix(0,nrow=size,size)
    
    for (i in 1:size){
      for (j in 1:size){
        ZC[i,j]=
          dmvnorm(c(dC$x[i],dC$y[j]),mu=c(m1C,m2C),sigma=mkowC)
      }
    }
    
    dC=list(x=dens2C$x,y=dens2C$y,z=ZC)
    
    
    # wagi
    s = length(Small1)
    m = length(Midsize1)
    c = length(Compact1)
    n = s+m+c
    
    #Wyznaczamy obszary klasyfikacji
    contour(dS, xlim = c(mm1[1],mm1[2]), ylim = c(mm2[1],mm2[2]))
    title(c(names(par1),names(par2)))
    legend("topleft", legend=c("Small", "Midsize", "Compact"),
            col=c("Black", "Blue", "Red"), lty=1, cex=1)
    contour(dM, add=T, col="blue")
    contour(dC, add=T, col="red")
    
    zerojedenS=ifelse(s/n*dS$z > m/n*dM$z & s/n*dS$z > c/n*dC$z, 1, 0)
    contour(dS$x, dS$y, zerojedenS, add=T, lwd = 0.5)
    
    zerojedenM=ifelse(m/n*dM$z>s/n*dS$z & m/n*dM$z>c/n*dC$z, 1, 0)
    contour(dM$x, dM$y, zerojedenM, col="blue", add=T, lwd = 0.5)
    
    zerojedenC=ifelse(c/n*dC$z>s/n*dS$z & c/n*dC$z>m/n*dM$z, 1, 0)
    contour(dC$x, dC$y, zerojedenC, col="red", add=T, lwd = 0.5)
    
    points(Small1, Small2,pch=19, cex=1)
    points(Midsize1, Midsize2,col="blue",pch=19, cex=1)
    points(Compact1, Compact2, col="red",pch=19, cex=1)

```

Row
-----------------------------------------------------------------------
### Pozostałe wykresy

```{r, fig7, out.width = '80%'}
library(ggplot2)
attach(Cars93)
library(dplyr)
library(Hmisc)
library(MASS)
library(misc3d)
library(mixtools)

cars_l = as_tibble(Cars93)
cars_l = dplyr::select(cars_l, c(3:8,12:15,17,19:25))
cars_l = dplyr::select(cars_l, c(1,9:13,15:18))

len = ncol(cars_l)
cars_l = na.delete(cars_l)

Small = which(cars_l$Type=="Small")
Midsize = which(cars_l$Type=="Midsize")
Compact = which(cars_l$Type=="Compact")

for (q in c(2:(len-1))){
  for (w in c((q+1):len)) {
    par1 = dplyr::select(cars_l,q)
    par2 = dplyr::select(cars_l,w)
    
    Small1 =  t(par1)[Small]
    Midsize1 =  t(par1)[Midsize]
    Compact1 =  t(par1)[Compact]
    Small2 =  t(par2)[Small]
    Midsize2 =  t(par2)[Midsize]
    Compact2 =  t(par2)[Compact]
    
    # Range
    mm1 = range(Small1, Midsize1, Compact1)
    mm2 = range(Small2, Midsize2, Compact2)
    
  #Small
    m1S=mean(Small1)
    m2S=mean(Small2)
    
    mkowS = var(data.frame(Small1,Small2))
    
    #gęstość
    dens2S=kde2d(Small1,Small2, lims=c(mm1,mm2))
    
    dS=list(x=dens2S$x,y=dens2S$y)
    size = length(dens2S$x)
    ZS=matrix(0,nrow=size,ncol=size)
    
    for (i in 1:size){
      for (j in 1:size){
        ZS[i,j]=
          dmvnorm(c(dS$x[i],dS$y[j]),mu=c(m1S,m2S),sigma=mkowS)
      }
    }
    
    dS=list(x=dens2S$x,y=dens2S$y,z=ZS)
    
  #Midsize
    m1M=mean(Midsize1)
    m2M=mean(Midsize2)
    
    mkowM = var(data.frame(Midsize1,Midsize2))
    
    #gęstość
    dens2M=kde2d(Midsize1,Midsize2, lims=c(mm1,mm2))
    
    dM=list(x=dens2M$x,y=dens2M$y)
    size = length(dens2M$x)
    ZM=matrix(0,nrow=size,size)
    
    for (i in 1:size){
      for (j in 1:size){
        ZM[i,j]=
          dmvnorm(c(dM$x[i],dM$y[j]),mu=c(m1M,m2M),sigma=mkowM)
      }
    }
    
    dM=list(x=dens2M$x,y=dens2M$y,z=ZM)
    
  #Compact
    m1C=mean(Compact1)
    m2C=mean(Compact2)
    
    mkowC = var(data.frame(Compact1,Compact2))
    
    #gęstość
    dens2C=kde2d(Compact1,Compact2, lims=c(mm1,mm2))
    
    dC=list(x=dens2C$x,y=dens2C$y)
    size = length(dens2C$x)
    ZC=matrix(0,nrow=size,size)
    
    for (i in 1:size){
      for (j in 1:size){
        ZC[i,j]=
          dmvnorm(c(dC$x[i],dC$y[j]),mu=c(m1C,m2C),sigma=mkowC)
      }
    }
    
    dC=list(x=dens2C$x,y=dens2C$y,z=ZC)
    
    
    # wagi
    s = length(Small1)
    m = length(Midsize1)
    c = length(Compact1)
    n = s+m+c
    
    #Wyznaczamy obszary klasyfikacji
    contour(dS, xlim = c(mm1[1],mm1[2]), ylim = c(mm2[1],mm2[2]))
    title(c(names(par1),names(par2)))
    contour(dM, add=T, col="blue")
    contour(dC, add=T, col="red")
    
    zerojedenS=ifelse(s/n*dS$z > m/n*dM$z & s/n*dS$z > c/n*dC$z, 1, 0)
    contour(dS$x, dS$y, zerojedenS, add=T, lwd = 0.5)
    
    zerojedenM=ifelse(m/n*dM$z>s/n*dS$z & m/n*dM$z>c/n*dC$z, 1, 0)
    contour(dM$x, dM$y, zerojedenM, add=T, lwd = 0.5)
    
    zerojedenC=ifelse(c/n*dC$z>s/n*dS$z & c/n*dC$z>m/n*dM$z, 1, 0)
    contour(dC$x, dC$y, zerojedenC, add=T, lwd = 0.5)
    
    points(Small1, Small2,pch=19, cex=1)
    points(Midsize1, Midsize2,col="blue",pch=19, cex=1)
    points(Compact1, Compact2, col="red",pch=19, cex=1)

  }
}
```

Gęstość mieszaniny
=======================================================================
Najlepszymi zmiennymi do klasyfikacji klas Small-Midsize-Compact okazała się para Fuel.tank.capacity-Length

Row
-----------------------------------------------------------------------
###

```{r, results='hide',message=FALSE,warning=FALSE, out.width = '50%'}
cars_l = as_tibble(Cars93)
cars_l = dplyr::select(cars_l, c(3:8,12:15,17,19:25))
cars_l = dplyr::select(cars_l, c(1,9:13,15:16,18))

len = ncol(cars_l)
cars_l = na.delete(cars_l)

Small = which(cars_l$Type=="Small")
Midsize = which(cars_l$Type=="Midsize")
Compact = which(cars_l$Type=="Compact")

par1 = dplyr::select(cars_l,4)
par2 = dplyr::select(cars_l,5)
    
    Small1 =  t(par1)[Small]
    Midsize1 =  t(par1)[Midsize]
    Compact1 =  t(par1)[Compact]
    Small2 =  t(par2)[Small]
    Midsize2 =  t(par2)[Midsize]
    Compact2 =  t(par2)[Compact]
    
    # Range
    mm1 = range(Small1, Midsize1, Compact1)
    mm2 = range(Small2, Midsize2, Compact2)
    
  ## Small
      
    boolFalse<-F
    while(boolFalse==F)
    {
      tryCatch({
        parS=mvnormalmixEM(cbind(Small1,Small2))
        boolFalse<-T
      },error=function(parS){
      },finally={})
    }
    
    dens2S=kde2d(Small1,Small2, lims=c(mm1,mm2))
    dS=list(x=dens2S$x,y=dens2S$y)
    size = length(dens2S$x)
    ZS=matrix(0,nrow=size,ncol=size)
    
    for (i in 1:size){
      for (j in 1:size){
        ZS[i,j]=
          parS$lambda[1]*dmvnorm(c(dS$x[i],dS$y[j]),mu=parS$mu[[1]],sigma=parS$sigma[[1]])+
          parS$lambda[2]*dmvnorm(c(dS$x[i],dS$y[j]),mu=parS$mu[[2]],sigma=parS$sigma[[2]])
      }
    }
    dS=list(x=dens2S$x,y=dens2S$y,z=ZS)
    
  ## Midsize
    
    boolFalse<-F
    while(boolFalse==F)
    {
      tryCatch({
        parM=mvnormalmixEM(cbind(Midsize1,Midsize2))
        boolFalse<-T
      },error=function(parM){
      },finally={})
    }
    
    dens2M=kde2d(Midsize1,Midsize2, lims=c(mm1,mm2))
    dM=list(x=dens2M$x,y=dens2M$y)
    size = length(dens2M$x)
    ZM=matrix(0,nrow=size,ncol=size)
    
    for (i in 1:size){
      for (j in 1:size){
        ZM[i,j]=
          parM$lambda[1]*dmvnorm(c(dM$x[i],dM$y[j]),mu=parM$mu[[1]],sigma=parM$sigma[[1]])+
          parM$lambda[2]*dmvnorm(c(dM$x[i],dM$y[j]),mu=parM$mu[[2]],sigma=parM$sigma[[2]])
      }
    }
    dM=list(x=dens2M$x,y=dens2M$y,z=ZM)
    
  ## Compact
    boolFalse<-F
    while(boolFalse==F)
    {
      tryCatch({
        parC=mvnormalmixEM(cbind(Compact1,Compact2))
        boolFalse<-T
      },error=function(parC){
      },finally={})
    }
    
    dens2C=kde2d(Compact1,Compact2, lims=c(mm1,mm2))
    dC=list(x=dens2S$x,y=dens2S$y)
    size = length(dens2C$x)
    ZC=matrix(0,nrow=size,ncol=size)
    
    for (i in 1:size){
      for (j in 1:size){
        ZC[i,j]=
          parC$lambda[1]*dmvnorm(c(dC$x[i],dC$y[j]),mu=parC$mu[[1]],sigma=parC$sigma[[1]])+
          parC$lambda[2]*dmvnorm(c(dC$x[i],dC$y[j]),mu=parC$mu[[2]],sigma=parC$sigma[[2]])
      }
    }
    dC=list(x=dens2C$x,y=dens2C$y,z=ZC)

    # suma gestosci
    s= length(Small1)
    m = length(Midsize1)
    c = length(Compact1)
    n = s+m+c
    
    #Wyznaczamy obszary klasyfikacji
    contour(dS, xlim = c(mm1[1],mm1[2]), ylim = c(mm2[1],mm2[2]))
    title(c(names(par1),names(par2)))
        legend("topleft", legend=c("Small", "Midsize", "Compact"),
            col=c("Black", "Blue", "Red"), lty=1, cex=1)
    contour(dM, add=T, col="blue")
    contour(dC, add=T, col="red")
    
    zerojedenS=ifelse(s/n*dS$z > m/n*dM$z & s/n*dS$z > c/n*dC$z, 1, 0)
    contour(dS$x, dS$y, zerojedenS, add=T, lwd = 0.5)
    
    zerojedenM=ifelse(m/n*dM$z>c/n*dC$z & m/n*dM$z>s/n*dS$z, 1, 0)
    contour(dM$x, dM$y, zerojedenM, add=T, col="Blue", lwd = 0.5)
    
    zerojedenC=ifelse(c/n*dC$z>m/n*dM$z & c/n*dC$z>s/n*dS$z, 1, 0)
    contour(dC$x, dC$y, zerojedenC, add=T, col="Red", lwd = 0.5)
    
    points(Small1, Small2,pch=19, cex=1)
    points(Midsize1, Midsize2,col="blue",pch=19, cex=1)
    points(Compact1, Compact2, col="red",pch=19, cex=1)
 
```

Row
-----------------------------------------------------------------------
### Pozostałe wykresy

```{r, results='hide',message=FALSE,warning=FALSE, out.width = '80%'}
cars_l = as_tibble(Cars93)
cars_l = dplyr::select(cars_l, c(3:8,12:15,17,19:25))
cars_l = dplyr::select(cars_l, c(1,9:13,15:16,18))

len = ncol(cars_l)
cars_l = na.delete(cars_l)

Small = which(cars_l$Type=="Small")
Midsize = which(cars_l$Type=="Midsize")
Compact = which(cars_l$Type=="Compact")

for (q in c(2:(len-1))){
  for (w in c((q+1):len)) {
    par1 = dplyr::select(cars_l,q)
    par2 = dplyr::select(cars_l,w)
    
    Small1 =  t(par1)[Small]
    Midsize1 =  t(par1)[Midsize]
    Compact1 =  t(par1)[Compact]
    Small2 =  t(par2)[Small]
    Midsize2 =  t(par2)[Midsize]
    Compact2 =  t(par2)[Compact]
    
    # Range
    mm1 = range(Small1, Midsize1, Compact1)
    mm2 = range(Small2, Midsize2, Compact2)
    
  ## Small
      
    boolFalse<-F
    while(boolFalse==F)
    {
      tryCatch({
        parS=mvnormalmixEM(cbind(Small1,Small2), maxit = 15)
        boolFalse<-T
      },error=function(parS){
      },finally={})
    }
    
    dens2S=kde2d(Small1,Small2, lims=c(mm1,mm2))
    dS=list(x=dens2S$x,y=dens2S$y)
    size = length(dens2S$x)
    ZS=matrix(0,nrow=size,ncol=size)
    
    for (i in 1:size){
      for (j in 1:size){
        ZS[i,j]=
          parS$lambda[1]*dmvnorm(c(dS$x[i],dS$y[j]),mu=parS$mu[[1]],sigma=parS$sigma[[1]])+
          parS$lambda[2]*dmvnorm(c(dS$x[i],dS$y[j]),mu=parS$mu[[2]],sigma=parS$sigma[[2]])
      }
    }
    dS=list(x=dens2S$x,y=dens2S$y,z=ZS)
    
  ## Midsize
    
    boolFalse<-F
    while(boolFalse==F)
    {
      tryCatch({
        parM=mvnormalmixEM(cbind(Midsize1,Midsize2), maxit = 15)
        boolFalse<-T
      },error=function(parM){
      },finally={})
    }
    
    dens2M=kde2d(Midsize1,Midsize2, lims=c(mm1,mm2))
    dM=list(x=dens2M$x,y=dens2M$y)
    size = length(dens2M$x)
    ZM=matrix(0,nrow=size,ncol=size)
    
    for (i in 1:size){
      for (j in 1:size){
        ZM[i,j]=
          parM$lambda[1]*dmvnorm(c(dM$x[i],dM$y[j]),mu=parM$mu[[1]],sigma=parM$sigma[[1]])+
          parM$lambda[2]*dmvnorm(c(dM$x[i],dM$y[j]),mu=parM$mu[[2]],sigma=parM$sigma[[2]])
      }
    }
    dM=list(x=dens2M$x,y=dens2M$y,z=ZM)
    
  ## Compact
    boolFalse<-F
    while(boolFalse==F)
    {
      tryCatch({
        parC=mvnormalmixEM(cbind(Compact1,Compact2), maxit = 15)
        boolFalse<-T
      },error=function(parC){
      },finally={})
    }
    
    dens2C=kde2d(Compact1,Compact2, lims=c(mm1,mm2))
    dC=list(x=dens2S$x,y=dens2S$y)
    size = length(dens2C$x)
    ZC=matrix(0,nrow=size,ncol=size)
    
    for (i in 1:size){
      for (j in 1:size){
        ZC[i,j]=
          parC$lambda[1]*dmvnorm(c(dC$x[i],dC$y[j]),mu=parC$mu[[1]],sigma=parC$sigma[[1]])+
          parC$lambda[2]*dmvnorm(c(dC$x[i],dC$y[j]),mu=parC$mu[[2]],sigma=parC$sigma[[2]])
      }
    }
    dC=list(x=dens2C$x,y=dens2C$y,z=ZC)

    # suma gestosci
    s= length(Small1)
    m = length(Midsize1)
    c = length(Compact1)
    n = s+m+c
    
    #Wyznaczamy obszary klasyfikacji
    contour(dS, xlim = c(mm1[1],mm1[2]), ylim = c(mm2[1],mm2[2]))
    title(c(names(par1),names(par2)))
    contour(dM, add=T, col="blue")
    contour(dC, add=T, col="red")
    
    zerojedenS=ifelse(s/n*dS$z > m/n*dM$z & s/n*dS$z > c/n*dC$z, 1, 0)
    contour(dS$x, dS$y, zerojedenS, add=T, lwd = 0.5)
    
    zerojedenM=ifelse(m/n*dM$z>c/n*dC$z & m/n*dM$z>s/n*dS$z, 1, 0)
    contour(dM$x, dM$y, zerojedenM, add=T, col="Blue", lwd = 0.5)
    
    zerojedenC=ifelse(c/n*dC$z>m/n*dM$z & c/n*dC$z>s/n*dS$z, 1, 0)
    contour(dC$x, dC$y, zerojedenC, add=T, col="Red", lwd = 0.5)
    
    points(Small1, Small2,pch=19, cex=1)
    points(Midsize1, Midsize2,col="blue",pch=19, cex=1)
    points(Compact1, Compact2, col="red",pch=19, cex=1)
  }
}

```
